---
title: "Rapport sur la biomérie humaine 2018"
author: "Mathilde, Eva, Marie, Elisa"
date: "12/10/2018"
output: 
  html_notebook:
    number_sections: yes
    toc: yes
---

```{r setup, include=FALSE}
knitr::opts_chunk$set(echo = TRUE)
SciViews::R
library(skimr)
library(visdat)
```


```{r importation}
#n_bio <- readr::read_csv("https://docs.google.com/spreadsheets/d/e/2PACX-1vQoVtSWbENWzxbALxD0qyNDqxV4uSYqzLCtJgcNGE7ciT6nkWOjA9b6dMBHaSUY8Nw5f-mSpUEeN-3S/pub?output=csv", locale = locale(decimal_mark = ","))

#write(n_bio_fill, file = "../data/biometry.rds", type = "rds", compress = "xz")

n_bio <- read("../data/biometry.rds")


View(n_bio)
summary(n_bio)


# filter

n_bio_fil <- filter(n_bio, taille != "NA")


# change type

n_bio_fil$genre <- factor(n_bio_fil$genre, levels = c("h", "f"))
n_bio_fil$hainaut <- factor(n_bio_fil$hainaut, levels = c("o", "n"))
n_bio_fil$acti_profession <- ordered(n_bio_fil$acti_profession,
                                     levels = c("sedentaire", "intermediaire", "actif"))

vis_dat(n_bio_fil)

```

# Introduction
 
Dans ce projet nous allons étudier le taux d'obésité dans le Hainaut à partir de données collectées dans cette région par différentes personnes. Les individus (hommes et femmes compris dans une classe d'âge entre 15 et 70 ans) on été soumis à différentes mesures de leurs corps et ont répondu à plusieurs questions concernant leur mode de vie. 
 
# But 

Nous avons effectué différentes mesures sur un nombre de 266 individus vivant dans le Hainaut afin de collecter un nombre de données suffisant pour étudier le taux d'obesité dans cette région.

# Materiels et méthodes 
 
Les paramètres mesurés et les informations à propos du mode de vie des individus peuvent être inspectés ci-dessous : 

```{r}
skimr::skim(n_bio_fil)
```

Pour effectuer les mensurations, nous avons utilisé plusieurs outils tels qu'un mètre ruban et une balance. Bien que ceux-ci n'étaient pas les mêmes tout au long de l'étude. Nous avons spécifiquement utilisé un mètre ruban car celui-ci n'évolue que faiblement dans le temps. De plus, nous avons calculé la masse selon la balance du laboratoire (masse_corr) afin que toutes les masses soient comparables entre elles. Nous pouvons donc considèrer nos valeurs fiables.

# Résultats

## Les graphiques

### Histogramme de la masse des individus selon le genre de ceux-ci

```{r graphique 1}
chart(data = n_bio_fil, ~ masse_corr %fill=% genre) +
  geom_histogram(bins = 50, na.rm = TRUE) +
  labs(x = "Masse corrigé[kg]", y = "Effectif")
```

La masse de l'échantillon est regroupée principalement autour des 60kg avec un second pic à 80kg. Les femmes possèdent généralement une masse inférieure à celle des hommes. Ceux-ci comporte même des individus de 120 kg et plus.


### Nuage de point du logarithme de la taille selon le logarithime de la masse par rapport au genre

```{r graphique2}
chart(data = n_bio_fil, log(taille) ~ log(masse) %col=% genre) +
  geom_point(na.rm = TRUE) +
  labs( x = "log (masse[kg])", y = "log (taille[m])")
```

Contrairement à nos attentes, la taille n'a que peu d'importance sur la masse. Le fait d'avoir mis le graphique sous forme logarithmique n'a pas linéalisé celui-ci. 

### Graphique en violon de la masse selon l'activité professionnelle

```{r graphique 3}
chart(data = n_bio_fil, masse ~ acti_profession %fill=%acti_profession) +
  geom_violin(show.legend = FALSE) +
  scale_fill_viridis_d() +
  labs(x = "Activité professionnelle", y = "Masse[kg]")
```

Ce graphique nous permet de confirmer que la majorité des individus pèsent entre 60-80kg quelque soit leur acticité professionnelle.
De plus, les personnes sédentaires ont un poids beaucoup plus élevé que ceux ayant un métier intermédiaire ou actif. Néanmoins, les personnes actives ne sont pas les plus minces comme on aurait pu le penser.

### Graphique de densité de l'âge par rapport au genre

```{r graphique 4}
chart(data = n_bio_fil, ~ age %fill=% genre)+
  geom_density(bins = 30, na.rm = TRUE) +
  labs(x = "Âge", y = "Effectif")
```

Notre échantillon regroupe un nombre important de personnes ayant moins de 25 ans. De plus, le genre masculin prédomine dans notre échantillon.


### Graphique en barre représentant le dénombrement de fast food par semaine

```{r graphique 5}
chart(data = n_bio_fil, ~ fastfood)+
  geom_bar(na.rm = TRUE) +
  labs(x = "Fast-food/semaine" , y = "Effectif")
```

La plupart des individus de notre échantillon consomment entre 0 et 1 fast food par semaine. Nous pouvons donc considérer que notre population a un mode de vie relativement sain.


## Calcul de l'IMC et du taux d'obésité

```{r IMC}
n_bio_fil <- mutate(n_bio_fil, bmi = masse_corr/taille ^2)
```

```{r OMS}
n_bio_fil <- mutate(n_bio_fil,
  bmi_schedule = case_when(
    bmi < 18.5 ~ "underweight",
    bmi >= 18.5 & bmi < 25 ~ "normal weight",
    bmi >= 25 & bmi < 30 ~ "overweight",
    bmi >= 30 ~ "obese"))
```

```{r summary}
summary(n_bio_fil)
```

```{r obesity}
n_bio_fil %>.%
  filter(., bmi_schedule == "obese") %>.%
  nrow(.) / nrow(n_bio_fil) * 100 
```

## Test d'analyse

### Test de Student

$$H_0 : \overline{masse_{femmes}}\ - \overline{masse_{hommes}}\ =0 $$
$$H_1 : \overline{masse_{femmes}}\ - \overline{masse_{hommes}}\ \neq 0$$ 
 
```{r}
t.test(data = n_bio_fil, masse ~ genre,
  alternative = "two.sided", conf.level = 0.95, var.equal = TRUE)
```

Nous rejetons H_0 au seuil alpha = 5%. Il y a une différence significative entre les moyennes des masses. En effet, la moyenne de la masse des hommes est supérieure à la moyenne de la masse des femmes. (t.test = 6.6063, ddl = 264, p value = 4.6e-09).

### Test ANOVA

$$H_0 : µ_{tour taille des hommes} = µ_{tour taille des femme}$$
$$H_1 : µ_{tour taille des hommes} \neq \ µ_{tour taille des femme}$$


```{r visualisation des données}
n_bio_fil %>.%
  group_by(., tour_taille) %>.%
  summarise(., mean = mean(tour_taille), sd = sd(tour_taille), count = sum(!is.na(tour_taille)))
```

Après réalisation d'un test de Bartlett (voir partie annexes), nous voyons qu'il y a homoscédasticité des variances.

```{r ANOVA}
anova(anova. <- lm(data = n_bio_fil, tour_taille ~ genre))
```

Nous pouvons rejeter H_0 au seuil alpha = 5%. IL y a donc une différence significative entre les moyennes des tours de taille chez les hommes et les femmes. (ANOVA = 10.84, ddl = 1 & 251, p value = 0.001136).

# Discussion

En résumé, notre échantillon est principalement centré sur une population jeune ( entre 15 et 25 ans) et majoritairement masculine. Elle comporte un grand nombre de personnes pesant entre 60 et 80 kg. La taille n'influençant que très peu celle-ci. Les personnes les plus légère ont une activité profesionnelle intermédiaire en terme de mouvement. De plus, nos individus ont un mode de vie approximativement sain. Des différences se rencontrent selon le genre. Les hommes ont en moyenne une masse plus grande que les femmes et donc celles-ci possèdent un tour de taille inférieur à celui des hommes.


# Conclusion

Grâce aux différents calculs effectués ci-dessus, nous pouvons en conclure qu'il y a entre 12 et 13 % d'obésité dans le Hainaut.

# Annexes

```{r test de Bartlett}
bartlett.test (data = n_bio_fil, tour_taille ~ genre)
```

```{r qqplot}
car::qqPlot(n_bio_fil[["tour_taille"]], distribution = "norm",
  envelope = 0.95, col = "orange", ylab = "tour_taille")
```



