---
title: "Rapport sur la biomérie humaine 2018"
author: "Mathilde, Eva, Marie, Elisa"
date: "12/10/2018"
output: 
  html_notebook:
    number_sections: yes
    toc: yes
---

```{r setup, include=FALSE}
knitr::opts_chunk$set(echo = TRUE)
SciViews::R
library(skimr)
library(visdat)
```


```{r importation}
#n_bio <- readr::read_csv("https://docs.google.com/spreadsheets/d/e/2PACX-1vQoVtSWbENWzxbALxD0qyNDqxV4uSYqzLCtJgcNGE7ciT6nkWOjA9b6dMBHaSUY8Nw5f-mSpUEeN-3S/pub?output=csv", locale = locale(decimal_mark = ","))

#write(n_bio_fill, file = "../data/biometry.rds", type = "rds", compress = "xz")

n_bio <- read("../data/biometry.rds")


View(n_bio)
summary(n_bio)


# filter

n_bio_fil <- filter(n_bio, taille != "NA")


# change type

n_bio_fil$genre <- factor(n_bio_fil$genre, levels = c("h", "f"))
n_bio_fil$hainaut <- factor(n_bio_fil$hainaut, levels = c("o", "n"))
n_bio_fil$acti_profession <- ordered(n_bio_fil$acti_profession,
                                     levels = c("sedentaire", "intermediaire", "actif"))
vis_dat(n_bio_fil)

```

# Introduction
 
Dans ce projet nous allons étudier le taux d'obesité dans le Hainaut à partir de données collectées dans cette région par différentes personnes. Les individus (hommes et femmes compris dans une classe d'âge entre 15 et 70 ans) on été soumis à différentes mensurations de leurs corps et ont répondu à plusieurs questions concernant leur mode de vie. 
 
# But 

Nous avons effectué différentes mesures sur un nombre de 266 individus vivant dans le Hainaut afin de collecter un nombre de données suffisant pour étudier le taux d'obesité dans cette région.

# Materiels et méthodes 
 
Les paramètres mesurés et les informations à propos du mode de vie des individus peuvent être inspectés ci-dessous : 

```{r}
skimr::skim(n_bio_fil)
```

Pour effectuer les mensurations nous avons utilisé plusieurs outils tels qu'un mètre et une balance, qui n'étaient malheureusement pas les mêmes tout au long de l'étude. Ceci pourrait se traduire par des éventuelles erreurs de calcul. 

# Résultats

## Les graphiques

### Histogramme de la masse des individus selon le genre de ceux-ci

```{r graphique 1}
chart(data = n_bio_fil, ~ masse_corr %fill=% genre) +
  geom_histogram(bins = 50, na.rm = TRUE) +
  labs(x = "Masse corrigé[kg]", y = "Effectif")
```

La masse de l'échantillon est regroupée principalement autour des 60kg avec un second pic à 80kg. Les femmes possèdent en généralité une masse inférieure à celle des hommes. Ceux-ci comporte même des individus de 120 kg et plus.


### Nuage de point du logarithme de la taille selon le logarithime de la masse par rapport au genre

```{r graphique2}
chart(data = n_bio_fil, log10(taille) ~ log10(masse) %col=% genre) +
  geom_point(na.rm = TRUE) +
  labs( x = "log (masse[kg])", y = "log (taille[m])")
```

Contrairement à nos attentes, la taille n'a que peu d'importance sur la masse. Le fait d'avoir mis le graphique sous forme logarithmique n'a pas linéalisé celui ci. 

### Graphique violon de la masse selon l'activité professionnelle

```{r graphique 3}
chart(data = n_bio_fil, masse ~ acti_profession %fill=%acti_profession) +
  geom_violin(show.legend = FALSE) +
  labs(x = "Activité professionnelle", y = "Masse[kg]")
```

Ce graphique nous permet de confirmer que la majorité des individus font entre 60-80kg quelque soit leur profession. De plus, les personnes sédentaires ont un poids beaucoup plus élevé que ceux ayant un métier intermédiaire ou actif. Néanmoins, les personnes actives ne sont pas les plus minces comme on aurait pu le penser.

### Histogramme de l'âge par rapport au genre

```{r graphique 4}
chart(data = n_bio_fil, ~ age %fill=% genre)+
  geom_histogram(bins = 30, na.rm = TRUE) +
  labs(x = "Âge", y = "Effectif")
```

Notre échantillon regroupe un nombre important de personnes ayant moins de 25 ans. De plus, le genre masculin prédomine dans notre échantillon.


### Graphique en barre représentant le dénombrement de fast food par semaine

```{r graphique 5}
chart(data = n_bio_fil, ~ fastfood)+
  geom_bar(na.rm = TRUE) +
  labs(x = "Fast-food/semaine" , y = "Effectif")
```

La plupart des individus de notre échantillon consomment entre 0 et 1 fast food par semaine. Nous pouvons donc considérer que notre population a un mode de vie relativement sain.

## Test d'hypothèse

H0 : P(homme) = P(femme)
H1 : P(homme) != P(femme)

* Tableau de contigence
```{r}
(n_bio_genre <- as.table(c(" homme" = 135 , "femme"= 131)))
```

* Nombre total d'individus
```{r}
sum(n_bio_genre)
```
 
 * Test de chi²
 
```{r }
chisq.test(n_bio_genre, p = c(1/2, 1/2), rescale.p = FALSE)
```

Rejet de H0, il est clair que le nombre de femmes et des hommes n'est pas équivalent.

## Test de Student

H0 : moyenne masse femmes = moyenne masse hommes
H1 : moyenne masse femmes != moyenne masse hommes 
 
```{r}
t.test(data = n_bio_fil, masse ~ genre,
  alternative = "two.sided", conf.level = 0.95, var.equal = TRUE)
```

Nous rejetons H0 car la moyenne de la masse des hommes est supérieure à la moyenne de la masse des femmes.

## Test de Wilcoxon

H0: P(masse femme > masse homme) = P(masse femme < masse homme)

H1: P(masse femme > masse homme) > P(masse femme < masse homme)


```{r}
wilcox.test(data = n_bio_fil, masse ~ genre,
  alternative = "greater", conf.level = 0.95)
```

On peut rejeter H0

## Test ANOVA

## Test de Kruskal-Wallis

# Discussion

# Conclusion



